# 求助陈版主，预计负债跟长期应付款的区分

提问人：liuweisheng 时间：2021-08-21 14:33:08
中审众环研究 1-1-2特定固定资产在建成后的使用期间内按规定需逐年支付的补偿费的会计处
理
这里的预计负债是不是只核算一年以内应支付的后期补偿费，长期应付款核算一年以上后期应支付的补偿费。谢谢版主解惑。

回答人：chenyiwei
在资产负债表中，“预计负债”项目属于非流动负债大类下。因此对于需要合理估计的后续补偿款，支付年限超过一年的部分，按照最佳估计数的折现值列报为预计负债是合理的。
长期应付款是金额确定的部分，属于金融负债，与预计负债有所不同。